臺灣板橋地方法院刑事判決　　　　　　　　　　　　九十三年度訴字第一０九七號
　　公　訴　人　臺灣板橋地方法院檢察署檢察官
　　被　　　告　丙○○
右列被告因違反毒品危害防制條例案件，經檢察官提起公訴（九十二年度偵字第一九
九０一號）及移送併案審理（九十三年度偵字第一六一０四號），本院判決如左：
    主  文
丙○○連續轉讓第二級毒品，處有期徒刑壹年。扣案如附表二編號一所示之安非他命
參包（合計淨重零點柒壹柒零公克、驗餘淨重零點陸貳柒陸公克）、附表二編號二所
示之安非他命吸食器壹個均沒收銷燬之。
    事  實
一、丙○○明知安非他命為毒品危害防制條例列管之第二級毒品，禁止非法持有、施
    用、轉讓及販賣，竟基於無償轉讓之概括犯意，自民國九十二年七、八月間某日
    起至九十二年十二月四日止，在臺北縣永和市○○路○段二０六巷三號一樓住處
    、臺北縣中和市○○街三八巷九號一樓居所及友人乙○○位於臺北縣中和市○○
    路一六六號四樓住處等地，連續多次無償提供其向綽號「黑人」之成年男子購得
    之第二級毒品安非他命，裝入吸食器內，交予戊○○、丁○○、乙○○、甲○○
    施用，或倒出些許安非他命贈送丁○○帶回使用，而連續轉讓第二級毒品安非他
    命多次（轉讓之安非他命數量不詳）。嗣於九十二年十月廿七日晚間六時許，在
    臺北縣中和市○○街三八巷九號一樓為警查獲丙○○、甲○○二人，並當場扣得
    如附表一所示之物，再於九十二年十二月四日十一時二十分許，丙○○在臺北縣
    中和市○○路一六六號四樓以前開方式無償提供安非他命予乙○○、丁○○、戊○○等人施用時，當場為警查獲，並扣得如附表二所示之物。
二、案經臺北縣政府警察局中和分局報告臺灣板橋地方法院檢察署檢察官偵查起訴及
    移送併案審理。
    理    由
一、按「被告以外之人於審判中有下列情形之一，其於檢察事務官、司法警察官或司
    法警察調查中所為之陳述，經證明具有可信之特別情況，且為證明犯罪事實之存
    否所必要者，得為證據：‧‧‧三滯留國外或所在不明而無法傳喚或傳喚不到者
    。」刑事訴訟法第一百五十九條之三第三款定有明文。查證人乙○○於本院審判
    中因所在不明，且經合法傳喚、拘提無著，有本院送達證書、拘票在卷可稽，而
    證人乙○○於九十三年五月十八日檢察事務官調查時所為之陳述，經核與證人甲○○、戊○○、丁○○等人證述之情節相符（詳後述），足以證明證人乙○○於
    檢察事務官調查時之陳述具有可信之特別情況，且為本件犯罪事實存否所必要，
    是證人乙○○於檢察事務官調查時之陳述依法有證據能力，合先敘明。
二、訊據被告丙○○矢口否認有何轉讓第二級毒品安非他命犯行，辯稱：伊是和戊○○、丁○○合資購買安非他命，且伊從未提供安非他命予戊○○、丁○○、乙○○、甲○○等人施用，伊並無轉讓毒品犯行云云。惟查，右揭事實業經證人乙○○於檢察事務官調查時陳述明確，以及證人戊○○、丁○○、甲○○於本院審理
    中具結證述綦詳。其等證稱之內容分述如下：
（一）證人乙○○於檢察事務官調查時陳稱：「（問：丙○○有拿毒品給你嗎？）因
      為他要跟我借房子住，所以他都請我吃。他到我住處施用安非他命，他吸完之
      後就讓我吸。他跟誰拿安非他命我不知道。他從九十二年十月底開始請我吃，
      大約一、二次」等語（見臺灣板橋地方法院檢察署九十三年度核退偵字第一八
      六號案卷第八十八頁）。
（二）證人戊○○於本院審理中證稱：「（問：你何時開始施用安非他命？安非他命
      來源？）九十二年七、八月開始。我到丙○○他家玩牌，很累，他拿給我用安
      非他命，我吸了幾口覺得很不錯，所以之後就會找丙○○拿，或去他家用，看
      他有沒有。」、「（問：你有無給丙○○錢？）很少，大多都是丙○○請我。
      」、「我有拿給丙○○一、二千元，丙○○有還給我。」、「（問：有跟其他
      人一起施用過安非他命？）我有看過乙○○二、三次，我去丙○○家用安非他
      命沒多久，乙○○也來用。但他有沒有給丙○○錢我不知道。還有在丙○○家
      中看過丁○○一次，他也是來用安非他命。」、「（問：丙○○每次給你施用
      安非他命的量？）我不知道，我每次都是吸二、三口。」、「（問：丙○○拿
      安非他命給你的方式？）他都是放在吸食器給我。」、「問：乙○○、丁○○
      也是這樣拿安非他命？）我看到的都是放在吸食器交給他們。」等語（見本院
      九十三年九月三十日審理筆錄）。
（三）證人丁○○於本院審理時證稱：「（問：有無跟戊○○、乙○○一起施用過？
      ）有。是丙○○的安非他命，給我和戊○○、乙○○一起用。那次沒有給丙○○錢。有時候他沒有幫我買，但他那邊有就會倒一點安非他命給我帶回去用。
      丙○○請我安非他命沒有收錢約有二次，地點是在南山路。」、「（問：九二
      、一二、四你為何在南山路被查獲？）我去找丙○○，我請他先幫我聯絡可不
      可以買到毒品，我拿三千元給他。他出去很久，等他拿回來，安非他命大家一
      起用，用的過程中警察就來了。」等語（見本院九十三年九月三十日審理筆錄
      ）。
（四）證人甲○○於本院審理中證稱：「（問：你如何跟丙○○拿安非他命？）我去
      丙○○家永和市○○路○段，拿他的安非他命使用，他有同意也知道。」、「
      （問：有哪些人跟你一起在丙○○家中施用安非他命？）有丁○○、戊○○、
      乙○○都有在丙○○家中用丙○○的安非他命。另外在我家也有幾次。」、「
      （問：你使用丙○○毒品有無給他錢？）有時會，有時不會。」、「（問：丙○○也有提供安非他命給乙○○、丁○○過？）開始的時間我不清楚，大約在
      九十二年九月、十月間。我看過丙○○提供安非他命給乙○○二次，都在南山
      路一六六號四樓。我看過丙○○提供安非他命給丁○○一次，也是在南山路一
      六六號四樓。是將安非他命放在吸食器裡，大家一起吸食，吸食器是丙○○的
      。」等語（見本院九十三年九月三十日審理筆錄）。
三、依前所述，證人乙○○、戊○○、丁○○、甲○○等人就被告丙○○轉讓第二級
    毒品安非他命之時間、地點、次數、方式、對象等重要情節，證述之內容互核相
    符，顯見其等證述被告丙○○無償轉讓安非他命之情，應非無稽，而與事實相符
    ，堪以採信。被告丙○○辯稱並無無償提供安他命予戊○○、丁○○、乙○○、
    甲○○等人施用云云，實為事後卸責之詞，殊無足採。此外，並有如附表二編號
    一、二所示之安非他命三包（合計淨重0.7170公克，驗餘0.6276公克，其中一包
    為被告丙○○所有供轉讓乙○○、戊○○、丁○○施用所用之物，另二包為丁○○所有之毒品，惟該三包安非他命業經混合鑑定，無從區分）、安非他命吸食器
    一個（被告丙○○於九十二年十二月四日用以轉讓毒品予戊○○、丁○○、乙○○施用所用之物）扣案可資佐證，且該三包毒品經鑑定結果，確為第二級毒品安
    非他命無誤，有國防部憲兵司令部刑事鑑識中心鑑驗通知書一紙在卷可稽（見前
    開偵查卷第七十八頁），本件事證明確，被告丙○○之犯行洵堪認定。
四、核被告丙○○為轉讓第二級毒品安非他命行為後，毒品危害防制條例業已修正，
    於九十二年七月九日公布，九十三年一月九日施行，其中第八條增訂第四項「轉
    讓毒品達一定數量者，加重其刑至二分之一，其標準由行政院定之。」之加重處
    罰規定，惟被告丙○○所轉讓毒品安非他命之重量不詳，並無證據證明已達應加
    重處罰之標準，故新舊法之轉讓第二級毒品犯罪構成要件及法定刑度仍屬相同，
    修正前之規定並未有利於被告，依刑法第二條第一項前段之規定，被告丙○○所
    為應以犯現行毒品危害防制條例第八條第二項轉讓第二級毒品罪論，其轉讓前、
    後持有安非他命之低度行為為轉讓之高度行為所吸收，不另論罪。被告丙○○先
    後多次轉讓犯行，時間緊接，所犯構成要件相同，顯係基於概括犯意反覆為之，
    為連續犯，應以一罪論，並依法加重其刑。公訴人雖僅就被告丙○○於九十二年
    十月廿三日，在臺北縣中和市○○街三八巷九號一樓，無償轉讓不詳數量之安非
    他命予戊○○施用之犯行提起公訴，惟被告丙○○前開其餘轉讓第二級毒品犯行
    與業經起訴部分均有連續犯之裁判上一罪關係，為起訴效力所及，且被告丙○○
    轉讓第二級毒品安非他命予丁○○、乙○○之犯行，經檢察官以臺灣板橋地方法
    院檢察署九十三年度偵字第一六一０四號案件移送本院併案審理，本院自得併予
    審究，附此敘明。爰審酌被告犯罪動機、目的、所轉讓毒品之對象眾多，對社會
    秩序危害程度甚鉅，及其犯罪後仍飾詞否認之態度等一切情狀，量處如主文所示
    之刑。扣案如附表二編號一所示之安非他命三包（合計淨重0.7170公克，驗餘
    0.6276公克），均為當場查獲之第二級毒品安非他命，其中一包為被告丙○○所
    有供轉讓乙○○、戊○○、丁○○施用所用之物，另二包為丁○○所有之毒品，
    本應僅就被告丙○○所有之該包安非他命宣告沒收銷燬，惟扣案三包安非他命業
    經混合鑑定，無從區分，爰均依毒品危害防制條例第十八條第一項前段之規定宣
    告沒收銷燬。另扣案如附表二編號二所示之安非他命吸食器一個，雖被告丙○○
    堅稱為綽號「黑人」所有之物，惟證人丁○○已證稱被告丙○○於九十二年十二
    月四日，將安非他命置於該吸食器中供其本人與乙○○、戊○○等人無償施用，
    施用過程中即為警查獲等情，是該吸食器中之安非他命殘渣已無法與吸食器分離
    ，爰併依毒品危害防制條例第十八條第一項前段之規定宣告沒收銷燬。至其餘扣
    案物或非屬被告丙○○所有，或與被告丙○○之前開轉讓安非他命犯行無涉，均
    不為沒收或沒收銷燬之諭知（詳見附表一、二）。
據上論斷，應依刑事訴訟法第二百九十九條第一項前段，毒品危害條例第八條第二項
、第十八條第一項前段，刑法第二條第一項前段、第十一條前段、第五十六條，判決
如主文。
本案經檢察官林珮菁提起公訴、檢察官張云綺到庭執行職務。
中    華      民      國      九十三      年      十二    月    十三    日
                            臺灣板橋地方法院刑事第十八庭
                                審判長法  官  連 育 群
                                      法  官  曾 淑 娟
                                      法  官  楊 志 雄
右正本證明與原本無異。
如不服本判決，應於判決送達後十日內向本院提出上訴狀 (應附繕本)，上訴於臺灣
高等法院。
                                      書記官  蘇 宥 維
中    華      民      國      九十三      年      十二    月    十三    日
附錄論罪科刑法條全文
毒品危害防制條例第八條轉讓第一級毒品者，處一年以上七年以下有期徒刑，得併科
新台幣一百萬元以下罰金。
轉讓第二級毒品者，處六月以上五年以下有期徒刑，得併科新台幣七十萬元以下罰金
。
轉讓第三級毒品者，處三年以下有期徒刑，得併科新台幣三十萬元以下罰金。
前三項之未遂犯罰之。
轉讓毒品達一定數量者，加重其刑至二分之一，其標準由行政院定之。
附表一
┌──┬────┬──────┬────────────────────┐
│編號│物品名稱│數量        │屬於何人所有、是否宣告沒收或沒收銷燬    │
├──┼────┼──────┼────────────────────┤
│一  │安非他命│毛重0.45公克│另案被告甲○○所有，與被告丙○○前開轉讓│
│    │        │淨重0.25公克│安非他命犯行無涉，不宣告沒收或沒收銷燬  │
├──┼────┼──────┼────────────────────┤
│二  │搖頭丸  │一顆        │同右　　　　　　　                      │
├──┼────┼──────┼────────────────────┤
│三  │吸食器  │二組        │被告丙○○與另案被告甲○○所共有，惟無證│
│    │        │            │據證明係被告丙○○用以轉讓安非他命所用之│
│    │        │            │物，不宣告沒收                          │
├──┼────┼──────┼────────────────────┤
│四  │玻璃球  │七顆        │被告丙○○與另案被告甲○○所共有，惟無證│
│    │        │            │據證明與被告丙○○前開轉讓安非他命犯行有│
│    │        │            │關，不宣告沒收                          │
├──┼────┼──────┼────────────────────┤
│五  │電子磅秤│一臺        │另案被告甲○○所有，與被告丙○○前開轉讓│
│    │        │            │安非他命犯行無涉，不宣告沒收            │
├──┼────┼──────┼────────────────────┤
│六  │分裝吸管│七支        │被告丙○○與另案被告甲○○所共有，惟無證│
│    │        │            │據證明為供被告丙○○為前開轉讓安非他命犯│
│    │        │            │行所用之物，不宣告沒收                  │
├──┼────┼──────┼────────────────────┤
│七  │安非他命│一支        │同右                                    │
│    │吸食吸管│            │                                        │
├──┼────┼──────┼────────────────────┤
│八  │小分裝袋│一百零四個  │同右                                    │
├──┼────┼──────┼────────────────────┤
│九  │中分裝袋│四十二個    │另案被告甲○○所有，與被告丙○○前開轉讓│
│    │        │            │安非他命犯行無涉，不宣告沒收            │
└──┴────┴──────┴────────────────────┘
附表二
┌──┬────┬──────┬────────────────────┐
│數量│物品名稱│數量        │屬於何人所有、是否宣告沒收或沒收銷燬    │
├──┼────┼──────┼────────────────────┤
│一  │安非他命│三包        │合計淨重0.7170公克，驗餘0.6276公克，均為│
│    │        │            │當場查獲之第二級毒品安非他命，其中一包為│
│    │        │            │被告丙○○所有供轉讓乙○○、戊○○、解弦│
│    │        │            │志施用所用之物，另二包為丁○○所有之毒品│
│    │        │            │，本應僅就被告丙○○所持有之該包安非他命│
│    │        │            │宣告沒收銷燬，惟扣案三包安非他命業經混合│
│    │        │            │鑑定，無從區分，爰均依毒品危害防制條例第│
│    │        │            │十八條第一項前段之規定宣告沒收銷燬      │
├──┼────┼──────┼────────────────────┤
│二  │安非他命│一個        │綽號黑人所有，非屬被告丙○○所有之物，惟│
│    │吸食器  │            │為被告丙○○用以轉讓毒品予乙○○、戊○○│
│    │        │            │、丁○○等人所用之物，且施用後，安非他命│
│    │        │            │殘渣與安非他命吸食器已無法析離，爰依毒品│
│    │        │            │危害防制條例第十八條第一項前段之規定宣告│
│    │        │            │沒收銷燬                                │
├──┼────┼──────┼────────────────────┤
│三  │玻璃球  │五個        │綽號黑人所有，非屬被告丙○○所有之物，且│
│    │        │            │無證據證明與被告丙○○前開轉讓毒品犯行有│
│    │        │            │關，不宣告沒收                          │
├──┼────┼──────┼────────────────────┤
│四  │安非他命│二支        │同右                                    │
│    │分裝器  │            │                                        │
├──┼────┼──────┼────────────────────┤
│五  │小分裝袋│八十七個    │同右                                    │
├──┼────┼──────┼────────────────────┤
│六  │大分裝袋│三十九個    │同右                                    │
└──┴────┴──────┴────────────────────┘
